臺灣高等法院刑事裁定
111年度抗字第106號
抗  告  人  
即  受刑人  許文惠



上列抗告人即受刑人因聲請定其應執行刑案件，不服臺灣臺北地
方法院中華民國110年12月10日裁定（110年度聲字第2096號），
提起抗告，本院裁定如下：
    主  文
抗告駁回。
    理  由
一、原裁定意旨略以：抗告人即受刑人許文惠（下稱抗告人）因
    犯如原裁定附表所示之罪，經法院先後判處如原裁定附表所
    示之刑，並分別確定在案。茲檢察官聲請定其應執行之刑，
    經臺灣臺北地方法院（下稱臺北地院）審核後，認聲請正當
    ，應予准許，爰裁定應執行拘役35日，如易科罰金，以新臺
    幣（下同）1000元折算1日等語。
二、抗告意旨略以：抗告人家中尚有年邁祖母，需要照顧，請讓
    抗告人有個反省改過自新的機會，准予易科罰金云云。
三、按裁判確定前犯數罪者，併合處罰之；數罪併罰，有二裁判
    以上者，依刑法第51條之規定，定其應執行之刑，刑法第50
    條第1項前段、第53條分別定有明文。次按犯最重本刑為5年
    以下有期徒刑以下之刑之罪，而受6月以下有期徒刑或拘役
    之宣告者，得以1000元、2000元或3000元折算1日，易科罰
    金，刑法第41條第1項亦有明文。且二裁判以上數罪，縱其
    中一部分已執行完畢，如該數罪尚未全部執行完畢，因與刑
    法第54條，及司法院院字第1304號解釋所謂僅餘一罪之情形
    有別，自仍應依刑法第53條之規定，定其應執行之刑；而定
    應執行之刑，應由犯罪事實最後判決之法院檢察官聲請該法
    院依法裁定之，不能因犯罪之一部分所科之刑業經執行完畢
    ，而認檢察官之聲請為不合法，予以駁回，至已執行部分，
    自不能重複執行，應由檢察官於指揮執行時扣除之，此與定
    應執行刑之裁定無涉（最高法院81年度台抗字第464號、86
    年度台抗字第472號裁定意旨參照）。再按法律上屬於自由
    裁量事項，尚非概無法律性之拘束，在法律上有其外部界限
    及內部界限。前者法律之具體規定，使法院得以具體選擇為
    適當裁判，此為自由裁量之外部界限。後者法院為自由裁量
    時，應考量法律之目的，法律秩序之理念所在，此為自由裁
    量之內部界限。法院為裁判時，二者均不得有所踰越。在數
    罪併罰而有二裁判以上，應定其應執行刑之案件，法院所為
    刑之酌定，固屬自由裁量事項，然對於法律之內、外部界限
    ，仍均應受其拘束（最高法院92年度台非字第187號及94年
    度台非字第21號判決意旨參照）
四、經查：
  ㈠抗告人所犯如原裁定附表所示之罪，有各刑事判決及本院被
    告前案紀錄表各乙份在卷可稽。準此，檢察官聲請就抗告人
    所犯如原裁定附表所示之罪定應執行刑，經臺北地院審核後
    ，裁定應執行刑為拘役35日，如易科罰金，以1000元折算1
    日，核屬正當。
  ㈡抗告人雖以前詞提起抗告，惟參諸上揭說明，前開裁定所定
    應執行拘役35日，既未踰越刑法第51條第6款所定法律之外
    部界限，即未重於如原裁定附表編號1至2所示罪刑總和（拘
    役40日），復於各刑之中最長期（拘役30日）以上，可認已
    斟酌抗告人所犯案件類型及情節併予適度減少總刑期，無明
    顯喪失權衡或有違比例原則、公平正義原則之情，而屬法院
    裁量權之適法行使，自難認定該定應執行刑之裁定有何違法
    或不當之處。至是否准予易科罰金一事，乃執行檢察官之職
    權，屬得於執行時另向執行檢察官提出聲請之問題，抗告人
    逕執前詞提起抗告，並無理由，應予駁回。
據上論斷，應依刑事訴訟法第412條，裁定如主文。
中　　華　　民　　國　　111 　年　　2 　　月　　9 　　日
                  刑事第四庭  審判長法　官  陳筱珮
                                    法　官  吳元曜
                                    法　官  羅郁婷
以上正本證明與原本無異。
不得再抗告。
                                    書記官  蔡易霖
中　　華　　民　　國　　111 　年　　2 　　月　　10　　日